臺灣板橋地方法院刑事判決　　　　　　　96年度訴字第3525號
公　訴　人　臺灣板橋地方法院檢察署檢察官
被　　　告　甲○○
上列被告因違反毒品危害防制條例案件，經檢察官提起公訴（96
年度毒偵字第5698號），被告於本院準備程序進行中就被訴事實
為有罪之陳述，並聽取當事人之意見後，經本院合議庭裁定由受
命法官獨任進行簡式審判程序，並判決如下：
    主  文
甲○○施用第一級毒品，處有期徒刑拾月，扣案之海洛因壹包（
淨重零點參伍公克，因鑑驗使用零點零貳公克，驗餘淨重零點參
參公克）沒收銷燬；又施用第二級毒品，處有期徒刑陸月；扣案
之甲基安非他命貳包（合計共淨重壹點肆公克，因鑑驗使用零點
零貳公克，驗餘共淨重壹點參捌公克）均沒收銷燬；扣案玻璃球
吸食器壹組沒收。應執行有期徒刑壹年貳月，扣案之海洛因壹包
（淨重零點參伍公克，因鑑驗使用零點零貳公克，驗餘淨重零點
參參公克）、甲基安非他命貳包（合計共淨重壹點肆公克，因鑑
驗使用零點零貳公克，驗餘共淨重壹點參捌公克）均沒收銷燬；
扣案之玻璃球吸食器壹組沒收。
    事  實
一、甲○○前於民國94年間因施用毒品，經本院裁定施以觀察勒
    戒，因認無繼續施用毒品傾向，於94年11月21日執行完畢釋
    放；又因施用第一級、第二級毒品犯行，經本院95年度訴字
    第1766號判決有期徒刑7 月、3 月，應執行有期徒刑8 月，
    復經臺灣高等法院95年度上訴字第3858號撤銷第一審判決，
    改判處有期徒刑8 月、4 月，應執行有期徒刑10月確定；再
    因施用第一級、第二級毒品犯行，經臺灣桃園地方法院審訴
    字第332 號判決有期徒刑9 月、5 月，並減刑為有期徒刑4
    月又15日、2 月又15日，合併應執行有期徒刑6 月確定（上
    開徒刑部分均尚未執行完畢）。詎甲○○仍未知悔改，於上
    開觀察勒戒執行完畢後5 年內之96年7 月24日凌晨1 時許，
    在臺北縣中和市○○街58巷30弄5 號4 樓住處，施用第一級
    毒品海洛因1 次；復於同日14時許在同處所施用第二級毒品
    甲基安非他命1 次。嗣經警於同日23時40分許在上址查獲，
    並扣得海洛因1 包（淨重0.35公克，因鑑驗使用0 點02公克
    ，驗餘淨重0 點33公克）、甲基安非他命2 包（合計共淨重
    1.4 公克，因鑑驗使用0 點02公克，驗餘共淨重1 點38公克
    ）及甲○○所有供施用第二級毒品甲基安非他命所用之玻璃
    球吸食器1 組。
二、案經臺北縣政府警察局三重分局報告臺灣板橋地方法院檢察
    署檢察官偵查起訴。
    理  由
一、上開事實，業據被告甲○○於警、偵訊與本院準備程序及審
    理時供承不諱；又被告於如事實欄第一段所述時地經警查獲
    後採尿檢驗結果，所採尿液含有鴉片類嗎啡、安非他命類甲
    基安非他命陽性反應一節，此有臺北縣警察局三重分局查獲
    毒品案件被移送者姓名代碼對照表（編號：0000000000）、
    台灣檢驗科技股份有限公司濫用藥物尿液檢驗報告乙份在卷
    可憑，此外自被告處扣得之白粉1 包經送檢驗結果，含有第
    一級毒品海洛因成分（淨重0 點35公克，因鑑驗使用0 點02
    公克，剩餘淨重0 點33公克）；又扣案晶體2 包經送檢驗結
    果含有第二級毒品甲基安非他命成分（合計淨重1 點4 公克
    ，因鑑驗使用0 點02公克，驗餘淨重1 點38公克），此亦有
    台灣檢驗科技股份有限公司濫用藥物檢驗報告共2 紙與臺北
    縣政府警察局三重分局查獲涉嫌違反毒品危害防制條例案件
    毒品初步檢驗報告單共2 紙在卷足憑（偵查卷第35頁至第37
    頁；第19頁至第20頁）；此外並有甲○○所有供施用第二級
    毒品甲基安非他命所用之玻璃球吸食器1 組扣案足稽。綜上
    調查，本件事證明確，被告犯行應堪認定。
二、核被告所為，係犯毒品危害防制條例第10條第1項、第2項之
    施用第一級、第二級毒品罪；被告持有海洛因、甲基安非他
    命犯行，各為施用之高度行為所吸收，均不另論罪；所犯上
    開2 罪行為互殊、犯意個別，應予分論併罰。爰審酌被告曾
    已多次因施用毒品案件，業經觀察勒戒及刑事判決之處遇，
    此有臺灣高等法院被告前案紀錄表在卷可稽。詎其仍未戒斷
    其施用毒品之惡習，竟再犯本件施用毒品海洛因與安非他命
    等犯行，顯見其不思悔改，兼衡其犯後業已坦承犯行，態度
    良好等一切情狀，分別就其施用第一級、第二級毒品犯行各
    量處如主文所示之刑，並定應執行之刑，以資懲儆。
三、沒收銷燬與沒收：扣案之第一級毒品海洛因1 包（淨重0.35
    公克，因鑑驗使用0.02公克，驗餘0.33公克）與第二級毒品
    甲基安非他命2 包（共計淨重1.4 公克，因鑑驗使用0.02公
    克，剩餘共淨重1.38公克）（本院卷第18頁、19頁所示96年
    度保管字第1144號扣押物品清單、96年度保管字第1361號扣
    押物品清單），均應依毒品危害防制條例第18條第1 項前段
    規定宣告沒收銷燬；另扣案之玻璃球吸食器1 組，係被告所
    有供其施用甲基安非他命毒品所用之物，爰依刑法第38條第
    1 項第2 款規定沒收。
據上論斷，應依刑事訴訟法第299條第1項前段、第273條之1第1
項、毒品危害防制條第10條第1項、第2項、第18條第1項前段，
刑法第11條前段、第51條第5款、第38條第1項第2款，判決如主
文。
本案經檢察官連思藩到庭執行職務。
中　　華　　民　　國　　96　　年　　11　　月　　30　　日
                刑事第二庭  法　官 陳坤地
上列正本證明與原本無異。
如不服本判決應於送達後十日內敘明上訴理由，向本院提出上訴
狀。
                            書記官 林壯隆
中　　華　　民　　國　　96　　年　　12　　月　　5 　　日
附錄本案所犯法條全文：
毒品危害防制條例第10條
施用第一級毒品者，處 6 月以上 5 年以下有期徒刑。
施用第二級毒品者，處 3 年以下有期徒刑。
